【裁判字號】    98,交聲,45
【裁判日期】    980527
【裁判案由】    違反道路交通管理處罰條例聲明異議
【裁判全文】
臺灣新竹地方法院交通事件裁定        98年度交聲字第45號
原處分機關  交通部公路總局新竹區監理所新竹市監理站
異  議  人
即受處分人  甲○○
上列異議人即受處分人因違反道路交通管理處罰條例案件，對於
交通部公路總局新竹區監理所新竹市監理站97年12月22日以竹監
新四字第裁51-E00000000號違反道路交通管理事件裁決書所為之
裁決處分，聲明異議，本院裁定如下：
    主  文
異議駁回。
    理  由
一、原處分意旨略以：異議人即受處分人甲○○於民國96年2月
    26日下午1 時45分許，駕駛車號0832-HM 號自用小客車，行
    經新竹市○○路○○道路口，因不遵守道路交通標線之指示
    ，為新竹市警察局交通隊員警並填掣竹市警交字第E0000000
    0 號舉發違反道路交通管理事件通知單（下稱舉發通知單）
    舉發；嗣異議人向原處分機關提出陳述，由原處分機關函請
    原舉發單位調查結果，仍認其有前揭違規行為，乃以違反道
    路交通管理處罰條例第60條第2 項第3 款，汽車駕駛人，駕
    駛汽車不遵守道路交通標誌、標線、號誌之指示之規定為由
    ，裁處異議人罰鍰新臺幣（下同）900 元。
二、聲明異議意旨略以：異議人當時駕車經過該路段時，路口號
    誌燈為綠燈，因對向車道之車輛左轉共3 台車，警車為第3
    台，異議人禮讓其先行，之後號誌已由綠燈轉換為紅燈，異
    議人所駕駛之車輛已經在中正路口轉彎處，為避免影響交通
    順暢，及安全考量，異議人只好繼續右轉行駛，且當時被警
    方攔停時已作解釋，不料於97年11月25日於監理站換發駕照
    時監理站告知有其違規事項，爰聲請撤銷原裁決處分云云。
三、按駕駛人駕駛車輛或行人在道路上，應遵守道路交通標誌、
    標線、號誌之指示、警告、禁制規定，並服從執行交通勤務
    之警察或依法令執行指揮交通及交通稽查任務人員之指揮，
    道路交通管理處罰條例第4 條第1 項定有明文。次按汽車駕
    駛人不遵守道路交通標誌、標線、號誌之指示者，處900 元
    以上1,800 元以下罰鍰。又停止線，用以指示行駛車輛停止
    之界限，車輛停止時，其前懸部分不得伸越該線。本標線設
    於已設有「停車再開」標誌或設有號誌之交岔路口，鐵路平
    交道或行人穿越道之前方及左彎待轉區○○○○道路交通管
    理處罰條例第60條第2 項第3 款、道路交通標誌標線號誌設
    置規則第170 條第1 項定有明文。
四、經查：
  (一)證人即製單舉發之新竹市警察局交通隊第一分隊警員乙○○
    到庭證稱：異議人當時所駕駛自用小客車係由鐵道路往成功
    路方向行駛，伊所駕駛巡邏車則由成功路左轉往中正路行駛
    ，於到達路口中心處時，成功路的路口已經轉為紅燈，異議
    人所駕駛自用小客車則在鐵道路停止線後方且在行進當中，
    因異議人闖紅燈，伊就攔停異議人，並製單舉發違規等語，
    有本院98年5 月4 日訊問筆錄在卷可稽。
  (二)證人乙○○乃為原舉發單位認定異議人有上揭違規行為之證
    人，其並到庭以言詞供述本件異議人有上開違規行為之待證
    事實，本院由其上揭供述已得異議人確有上開違規事實之心
    證，且於本件卷存證據資料內並無任何積極證據足以證明證
    人上開供述係屬虛偽，亦無有足以令人顯信其供述為不可採
    之品性證據或前科證據存在，本院自不得僅以證人為本件開
    單告發異議人之警員而抹煞其在訴訟上所具有之原證人資格
    ；況異議人亦未提出任何對其有利之證據資料供本院調查，
    以使本院對證人所證述異議人違規之事實產生任何合理之懷
    疑，證人前開證述內容應堪採信。依證人證述前開內容，並
    佐以證人當庭提出卷附異議人違規地點之照片4 張、現場圖
    1 張，被告於前開時、地超越紅燈停止線之違規事實，堪以
    認定。
  (三)至異議人辯稱：伊係為禮讓警車先行云云，惟證人乙○○復
    於本院證稱：「當時伊所駕駛巡邏車行駛在路口中心處，就
    已經是紅燈，而異議人駕駛的車輛還在停止線的後方，所以
    他如果不在停止線停止的話，不管怎樣都會違規。」等語，
    亦有本院98年5 月4 日訊問筆錄可憑，異議人上開所辯，尚
    無足採信。
五、綜上所述，原處分機關對異議人之前揭違規行為，依道路交
    通管理處罰條例第60條第2 項第3 款及違反道路交通管理事
    件統一裁罰基準表之規定，裁處罰鍰900 元，核無違誤，本
    件異議為無理由，應予駁回。
中    華    民    國    98    年    5     月    27    日
                    交通法庭    法  官  邱玉汝
以上正本證明與原本無異。
如不服本裁定，應於裁定送達後5日內向本院提出抗告狀。
中    華    民    國    98    年    5     月    27    日
                                書記官  蕭惠婷


司法院資訊處製作；財團法人民間司法改革基金會備份。
